【裁判字號】    95,上易,906
【裁判日期】    950530
【裁判案由】    竊盜
【裁判全文】
臺灣高等法院刑事判決                 95年度上易字第906號
上  訴  人
即  被  告  乙○○
上列上訴人因竊盜案件，不服臺灣板橋地方法院95年度易字第34
1號，中華民國95年3月31日第一審判決（起訴案號：臺灣板橋地
方法院檢察署95年度偵字第76號），提起上訴，本院判決如下：
    主  文
上訴駁回。
    事  實
一、乙○○因投資股票發生虧損，對外積欠債務，為籌錢償債，
    竟基於意圖為自己不法所有之概括犯意，先後實施下列行為
    ：
  (一)於民國九十四年五月三日十八時許之日間（於十八時二十五
    分日沒時之前），以攀爬翻越外牆進入庭院後，再拉動門鏈
    以開啟內宅鐵捲門之手法（鐵捲門未遭毀損），侵入甲○○
    位於臺北縣林口鄉頂福村頂福六九號住宅內（侵入住宅部分
    未據告訴），竊取甲○○所有之新臺幣二十五萬七千零五十
    元及大陸人民幣七千元得手。
  (二)於同年七月二十七日十八時許之日間（於十八時四十二分日
    沒時之前），以上開相同手法，侵入甲○○上址住宅內（侵
    入住宅部分未據告訴），竊取甲○○所有之新臺幣一千五百
    元、美金八百元、大陸人民幣二千五百元、CASTER牌香菸二
    條及監視器硬碟一個得手。
  (三)於同年九月十五日二十時許之夜間，攜帶其所有、客觀上足
    供兇器使用之拔釘器一支、老虎鉗一支、線鋸二支，以上開
    相同手法，侵入甲○○上址住宅內，再持其所攜帶之拔釘器
    敲破該住宅內之房門玻璃（毀損部分未據告訴），竊取甲○
    ○所有之新臺幣二千一百元、CASTER牌香菸四條、CLAN牌菸
    草一包及監視器硬碟一個，得手後正欲離去之際，為甲○○
    設於上址住宅隔壁之商店值班員工吳春福察覺有異，遂通知
    為甲○○保管住宅遙控器鑰匙之員工楊秋林到場協助，並報
    警前來處理，嗣經警在甲○○上址住宅之三樓水塔內查獲藏
    匿其內之乙○○，並扣得乙○○所有、供其實施竊盜所用或
    預備之拔釘器一支、老虎鉗一支、線鋸二支、手套三只等物
    ，始查悉上情。
二、案經臺北縣政府警察局新莊分局報請臺灣板橋地方法院檢察
    署檢察官偵查起訴。
    理  由
一、上揭事實，迭據上訴人即被告乙○○於警詢、偵訊、原審及
    本院審理時坦承不諱，核與告訴人甲○○於警詢時之指訴及
    證人吳春福、楊林秋於警詢時之證述情節相符，且有拔釘器
    一支、老虎鉗一支、線鋸二支、手套三只扣案可證，並有代
    保管條一紙、贓物認領保管單三紙、現場及贓證物照片八幀
    、中華民國九十四年日出日沒時刻表一紙附卷可稽，事證甚
    為明確，被告犯行堪予認定，應依法論科。
二、查扣案之拔釘器一支及老虎鉗一支，均為金屬材質，質地堅
    硬，拔釘器之兩端尖銳，力臂頗長，老虎鉗有把手可供握取
    ；至於線鋸二支，鋸面亦為金屬材質，長約三十公分，側面
    尖銳，有把手可供握取，上開物品倘持以揮刺、擊打，均足
    以傷害人之生命、身體安全，認均具客觀上之危險性等情，
    業經原審於審理期日當庭勘驗無誤，有審判筆錄可稽（見原
    審卷第二十六頁），自屬兇器無疑。核被告所為，係犯刑法
    第三百二十一條第一項第二款之踰越牆垣之加重竊盜罪（上
    揭事實欄(一)、(二)部分）及同條項第一款、第二款、第三款之
    攜帶兇器，踰越牆垣，於夜間侵入住宅之加重竊盜罪（上揭
    事實欄(三)部分）。被告前後三次竊行，均係以攀爬翻越外牆
    之手法侵入住宅，此據被告供承明確，核與告訴人甲○○到
    庭所述相符，此部分顯已符合刑法第三百二十一條第一項第
    二款所定之踰越牆垣之加重竊盜要件，公訴人認上揭事實欄
    (一)、(二)部分僅係成立刑法第三百二十條第一項之普通竊盜罪
    ，洵有未洽，惟其社會基礎事實既屬同一，爰於踐行告知程
    序後，逕變更起訴之法條；而就上揭事實欄(三)部分，公訴人
    雖漏未敘及被告踰越牆垣部分犯行，惟該部分與起訴事實屬
    單純一罪，為起訴之效力所及，本院自應一併審究，併予敘
    明。被告先後三次竊盜犯行，時間銜接，手法相同，所犯為
    基本構成要件相同之罪，顯係基於概括犯意反覆為之，為連
    續犯，應依刑法第五十六條規定，論以情節最重之刑法第三
    百二十一條第一項第一款、第二款、第三款之攜帶兇器，踰
    越牆垣，於夜間侵入住宅之加重竊盜一罪，並加重其刑。
三、原審以被告罪證明確，而適用刑法第五十六條、第三百二十
    一條第一項第一款、第二款、第三款、第三十八條第一項第
    二款，並審酌被告前無犯罪科刑紀錄，有本院被告前案紀錄
    表可稽，素行尚佳，惟其不思以正當手段籌款，竟然接二連
    三侵入告訴人之住宅內行竊財物，對於告訴人所生危害非輕
    ，兼衡其智識程度、犯罪之動機、目的、手段、所竊得財物
    之價值及犯後坦承犯行，但迄今未與告訴人成立和解，亦未
    賠償損害等一切情狀，量處有期徒刑十月。復說明扣案之拔
    釘器一支、老虎鉗一支、線鋸二支、手套三只等物，咸為被
    告所有，於被告實施上揭事實欄(三)部分之犯行時攜至告訴人
    之住宅內，並持其中之拔釘器敲破該住宅內之房門玻璃等情
    ，均經被告供認無訛，足認係供其實施本件竊盜所用或預備
    之物，爰均依刑法第三十八條第一項第二款規定諭知沒收之
    ，認事用法均無不合，量刑亦屬適當。被告上訴意旨請求從
    輕量刑，空言指摘原判決不當，為無理由，應予駁回。
據上論斷，應依刑事訴訟法第368條，判決如主文。
本案經檢察官陳明光到庭執行職務。
中    華    民    國    95    年    5     月    30    日
                  刑事第五庭  審判長法  官  吳  敦
                                    法  官  陳世宗
                                    法  官  吳啟民
以上正本證明與原本無異。
不得上訴。
                                    書記官  江采廷
中    華    民    國    95    年    6     月    1     日
附錄：本案論罪科刑法條全文
中華民國刑法第321 條：
犯竊盜罪而有左列情形之一者，處6月以上、5年以下有期徒刑：
一  於夜間侵入住宅或有人居住之建築物、船艦或隱匿其內而犯
    之者。
二  毀越門扇、牆垣或其他安全設備而犯之者。
三  攜帶兇器而犯之者。
四  結夥三人以上而犯之者。
五  乘火災、水災或其他災害之際而犯之者。
六  在車站或埠頭而犯之者。
前項之未遂犯罰之。


司法院資訊處製作；財團法人民間司法改革基金會備份。
